【裁判字號】    99,台上,792
【裁判日期】    990204
【裁判案由】    違反毒品危害防制條例
【裁判全文】
最高法院刑事判決              九十九年度台上字第七九二號
上  訴  人   甲○○
上列上訴人因違反毒品危害防制條例案件，不服台灣高等法院中
華民國九十八年十一月二十七日第二審判決（九十八年度上訴字
第四六五四號，起訴案號：台灣板橋地方法院檢察署九十八年度
毒偵字第三六一八號），提起上訴，本院判決如下：
    主  文
上訴駁回。
    理  由
按刑事訴訟法第三百七十七條規定：上訴於第三審法院，非以判
決違背法令為理由不得為之；是提起第三審上訴，應以原判決違
背法令為理由，係屬法定要件；如果上訴理由書狀並未依據卷內
訴訟資料具體指摘原判決不適用何種法則或如何適用不當，或所
指摘原判決違法情事顯與法律規定得為第三審上訴理由之違法情
形不相適合時，均應認其上訴為違背法律上之程式，予以駁回。
又按不服地方法院之第一審判決而上訴者，應向管轄第二審之高
等法院為之；而第二審上訴書狀應敘述具體理由，第二審法院認
為上訴書狀未敘述理由者，應以判決駁回之。刑事訴訟法第三百
六十一條第一項、第二項、第三百六十七條前段分別定有明文。
本件原判決以上訴人甲○○就第一審判決論處其施用第一級毒品
罪刑（累犯，處有期徒刑柒月）部分，提起第二審上訴，其上訴
狀未敘述具體理由，因認其上訴違背法定要件，逕以判決駁回上
訴人此部分第二審上訴。從形式上觀察，原判決此部分並無違背
法令之情形。上訴人之上訴意旨略稱：上訴人於被查獲後主動配
合提供毒品來源，對自身犯行確有悔悟，應合於刑法第五十九條
得以減輕其刑之規定，第一審判處有期徒刑七月，實有過重。又
上訴人僅一次施用毒品行為，分別被判處二次罪刑，有違公平，
應依刑法第五十五條規定從一重處斷等語。
惟查：原判決已詳為說明上訴人以第一審判決就施用第一級毒品
部分，未依刑法第五十九條規定減輕其刑為由，提起第二審之上
訴，係未敘述具體之理由，其此部分之第二審上訴為不合法律上
之程式，逕以判決駁回上訴人之第二審上訴。經核與上開刑事訴
訟法第三百六十一條第一項、第二項、第三百六十七條規定並無
不合。又依第一審判決認定之事實，上訴人係分別施用第一級毒
品、第二級毒品，並非同時施用，自無刑法第五十五條想像競合
犯，從一重處斷規定之適用。上訴意旨指摘原判決未適用刑法第
五十九條及第五十五條均非適法。而本件上訴意旨復未依據卷內
訴訟資料具體指摘原判決認其第二審上訴理由書狀未敘述具體理
由乙節，究係不適用何種法則或如何適用不當，亦與法律規定得
為第三審上訴理由之違法情形不相適合。綜上，應認上訴人此部
分之上訴違背法律上之程式，予以駁回。又上訴人施用第二級毒
品部分（第一審判處有期徒刑五月，原判決駁回上訴人之第二審
上訴），係不得上訴第三審之案件，上訴人亦提起第三審上訴，
業經原審另行裁定駁回，併予敘明。
據上論結，應依刑事訴訟法第三百九十五條前段，判決如主文。
中    華    民    國  九十九  年    二    月    四    日
                      最高法院刑事第七庭
                          審判長法官  林  永  茂
                                法官  蘇  振  堂
                                法官  蕭  仰  歸
                                法官  林  立  華
                                法官  陳  世  淙
本件正本證明與原本無異
                                      書  記  官
中    華    民    國  九十九  年    二    月    十    日
                                                      ｓ

司法院資訊處製作；財團法人民間司法改革基金會備份。
